# 请教:新三板定增，计算每股收益的时点

提问人：洗钱洗太郎 时间：2017-03-23 17:10:32
请教下各位: 1、企业于 2016 年定增， 2016 年完成验资， 2017 年获得股转同意函， 2017 年在中登登记，后完成工商变更。 ①此时计算 2016 年每股收益时，是否能算有发行新股呢？当年企业做账时能借存款否贷股本了？还是说因为为取得股转同意函，不能算有新股发行咧？ ②加权计算剩余月份的时点，是否以验资报告日为准？ ③ 2016 年末，定增的钱属于受限吗？ 2 、若企业于 2016 年定增，恰好拖到 2017 年才完成验资，然后后续事项也在 2017 年完成。那 2016 年这笔钱改如何列报呢？

回答人：chenyiwei
新三板的定增流程比较特殊。收到增资款时，应先确认为负债（其他应付款，或者其他流动负债），到获得股转公司的“股份登记函”并据此在中登公司办妥新增股份初始登记手续后，才能从负债转入股本和资本公积。相应地，在计算每股收益时，对这部分定增股份，应当自获得股转公司的“股份登记函”并据此在中登公司办妥新增股份初始登记手续之月份起加权计算。

提问人：maceyond 时间：2017-04-21 11:20:32
陈版主，公司目前还未挂牌，报告期内，股东对公司进行增资，公司在 2016 年 12 月 30 号先完成工商变更登记，公司实际收到增资款为 2017 年 1 月底，在计算每股收益时，时间权数采用的时点是工商变更登记还是实际收到款项时呢。

回答人：chenyiwei
实际收到款项时。